臺灣新北地方法院三重簡易庭民事判決
                                  110年度重簡字第1817號
原      告  潘維智  
訴訟代理人  王怡惠律師
複代理人    許仲勛律師

被      告  瑋成營造有限公司

法定代理人  黃瓊玫  
訴訟代理人  陳耀廷  
上列當事人間請求給付票款事件，於民國111年4月13日言詞辯論
終結，本院判決如下：
    主  文
被告應給付原告新臺幣陸拾萬元，及如附表所示金額，自各該利
息起算日起至清償日止，按年利率百分之六計算之利息。
訴訟費用由被告負擔。
本判決得假執行。
    事  實  及  理  由
一、原告主張：
    其持有被告所簽發，如附表所示之支票2紙（下合稱系爭支
    票），詎經原告提示後竟均以交換退票為理由不獲支付，迭
    經催討未果。爰依票據之法律關係提起本件訴訟，並聲明：
    被告應給付原告新臺幣（下同）60萬元，及自民國110年5月
    20日起至清償日止，按年利率百分之6計算之利息。
二、被告則以：系爭支票均係原告交付予訴外人王瑞琳，原告並
    已向訴外人王瑞琳清償30萬元，原告自不得向被告主張等語
    置辯。
三、得心證之理由：
（一）原告主張其執有由被告簽發、曾經臺灣新北地方檢察署扣
      押之系爭支票共2紙，經屆期後提示付款不獲清償等事實
      ，業據提出支票及退票理由單各2紙、被告工商登記資料
      、臺灣新北地方檢察署扣押物品處分命令11紙為證（支付
      命令卷第9至第29頁）核屬相符，並為被告所不爭執，惟
      以前詞置辯。
（二）按在票據上簽名者，依票上所載文義負責；發票人應照支
      票文義擔保支票之支付；發票人、背書人及其他票據債務
      人，對於執票人連帶負責；執票人得不依負擔債務之先後
      ，對於前項債務人之一人或數人或全體行使追索權，票據
      法第5條第1 項、第126 條、第144 條準用第96條第1、2 
      項分別定有明文。次按票據行為為不要因行為，即不以給
      付之原因為要素而得成立之行為，凡簽名於票據之人，不
      問原因如何，均須依票上所載文義負責，除執票人取得票
      據係出於惡意、重大過失或以不相當對價取得者外，發票
      人不得以自己與執票人前手所存抗辯之事由，對抗執票人
      ，此亦為票據法第13條、第14條所明定（最高法院49年度
      台上字第678號民事判決要旨參照）。又按當事人主張有
      利於己之事實者，就其事實有舉證之責任，民事訴訟法第
      277 條前段亦定有明文。查本件原告持有被告所簽發之系
      爭支票，已如前述，而系爭支票復經原告為付款之提示未
      獲兌現業經認定，被告自應依系爭支票所載文義負發票人
      支付之責。被告雖辯稱：已向訴外人王瑞琳全數清償云云
      ，惟並未就曾向王瑞琳清償之事實進行舉證，況縱認被告
      曾向王瑞琳清償之主張確屬事實，兩造既非系爭支票之前
      後手，被告亦須舉證證明原告有何出於惡意、重大過失或
      以不相當對價取得系爭支票之情事，始得以與王瑞琳間之
      抗辯事由對抗原告。被告既未就上情為任何舉證，揆諸前
      開見解，其抗辯即屬無據，被告自仍應負發票人責任，是
      原告基於系爭支票之執票人，依票據法律關係，請求被告
      給付票款60萬元，及自民國110年5月20日起至清償日止，
      按年利率百分之6計算之利息，核屬有據。
四、從而，原告本於票據法律關係，請求被告給付如主文第1項
    所示，為有理由，應予准許。
五、本件事證已臻明確，兩造其餘攻擊防禦方法，經審酌後認均
    與判決結果不生影響，爰不一一論列，附此敘明。　　
六、訴訟費用負擔依據：民事訴訟法第78條。 
中    華    民    國   111    年    4    月     29   日
                  臺灣新北地方法院三重簡易庭
                      法      官  王雅婷

以上正本係照原本作成。
如不服本判決，應於送達後20日內，向本院提出上訴狀並表明上
訴理由，如於本判決宣示後送達前提起上訴者，應於判決送達後
20日內補提上訴理由書（須附繕本）。
中    華    民    國   111    年    4    月     29   日
                      書  記  官  陳芊卉
票據號碼 票面金額 （新臺幣） 發票人 背書人 發票日 退票日即利息起算日 0000000 30萬元 瑋成營造有限公司 陳紀帆 王瑞琳 109年6月10日 110年5月20日 0000000 30萬元 瑋成營造有限公司 陳紀帆 王瑞琳 109年6月15日 110年5月20日